臺灣高等法院臺中分院民事裁定　96年度抗字第212號
抗　告　人　黃欽洲即廣富企業社
相　對　人　午翔工業有限公司
法定代理人　甲○○
上列抗告人與相對人間發還擔保金事件，抗告人對於民國96年3
月23日臺灣彰化地方法院96年度聲字第226號裁定，提起抗告，
本院裁定如下：
      主  文
抗告駁回。
抗告訴訟費用由抗告人負擔。
      理  由
一、本件相對人聲請意旨略以：伊與抗告人間假處分強制執行事
    件，伊遵台灣彰化地方法院95年度裁全字第5717號民事裁定
    ，而提供新台幣（下同）50,000元供擔保並以該院95年度存
    字第2675號提存事件提存在案。茲因該假處分強制執行事件
    業經相對人聲請撒銷假處分裁定及撤回假處分執行而終結，
    相對人並定20日以上期間催告受擔保利益之抗告人行使權利
    而未行使，爰聲請返還上開擔保金云云。原裁定審酌相對人
    提出之提存書、假處分裁定、撤銷假處分裁定、存証信函及
    收件回執等，認符合民事訴訟法第104條第l項第3款、第106
    條規定，而予以准許。
二、抗告意旨則以：相對人為支付貨款，而簽發予抗告人面額50
    ,000元支票，復就上開支票聲請假處分裁定，嗣撤銷假處分
    裁定及寄發存証信函要求抗告人行使權利，抗告人因不解存
    証信函之內容而未提出異議，但相對人既有錢可供擔保，卻
    未清償貨款，此擔保金等於是抗告人之貨款，抗告人乃提起
    抗告，請求將此擔保金交予抗告人等語。
三、按訴訟債權人就金錢以外之請求，因請求標的之現狀變更，
    有日後不能強制執行，或甚難強制執行之虞，欲保全強制執
    行者，得聲請假處分；又法院依聲請命聲請人供檐保後，為
    准許假扣押、假處分之裁定，供擔保人所供之擔保，旨在擔
    保其就本案訴訟將來能獲勝訴之確定判決，一旦受敗訴之裁
    判確定，則備為賠償受擔保利益人因支出費用或因假扣押、
    假處分執行而受損害之用，而非為受擔保利益人本案訴訟上
    權利得受清償之用。故訴訟終結後，供擔保人証明已定20日
    以上期間，催告受擔保利益人行使權利而未行使者，法院應
    依供擔保人之聲請，以裁定命返還其提存物。民事訴訟法第
    104條第l項第3款前段定有明文。另依同法第106條，前開規
    定於其他依法令供訴訟上之擔保者準用之。本件相對人聲請
    假處分裁定，並依該裁定以台灣彰化地方法院95年度存字第
    2675號提存書提存50,000元在案，嗣聲請撤銷假處分裁定及
    撤回假處分執行，經該院以95年度裁全字第6806號裁定撤銷
    ，相對人復定20日以上期限，催告抗告人行使受擔保人之權
    益，相對人未行使。有調閱之上開卷証、存証信函及收件回
    執、查詢表等附卷足稽。抗告人自承相對人已以存証信函催
    告行使受擔保人權利，伊則未行使。揆諸前揭說明，相對人
    自行請求返還擔保金。另擔保金非為本案法律關係之擔保，
    而係擔保受擔保利益人因假處分執行所受損害。抗告人並未
    主張其因假處分執行受有何損害，其於未取得執行名義前，
    自不得對該擔保金取償。是其指摘原裁定不當，請求發給其
    上開擔保金，即非可取，仍應認抗告為無理由。
四、據上論結，本件抗告為無理由，爰依民事訴訟法第495條之1
    、第449條第1項、第95條、第78條，裁定如主文。
中　　華　　民　　國　　96　　年　　5 　　月　　23　　日
                  民事第六庭    審判長法　官  袁再興
                                      法　官  陳賢慧
                                      法　官  吳惠郁
以上正本係照原本作成。
不得再抗告。
                                      書記官  江玉萍
中　　華　　民　　國　　96　　年　　5 　　月　　25　　日
                                                      Ｍ
